臺灣高等法院高雄分院刑事裁定　　　　　100年度抗字第206號
抗　告　人
即受判決人　劉廖麗美
上列抗告人因聲請再審案件，不服臺灣高雄地方法院中華民國10
0 年7 月19日裁定（100 年度聲再字第27號），提起抗告，本院
裁定如下：
    主  文
抗告駁回。
    理  由
一、抗告意旨略以：抗告人即受判決人劉廖麗美（下稱抗告人）
    因傷害等案件，經法院判處罪刑在案；惟抗告人係依據臺灣
    高雄地方法院檢察署民國100 年6 月22日雄檢泰島100 執聲
    他字2810字第45577 號函所載：「…如台端仍認有新事實、
    新證據可供審酌，則請依刑事訴訟法第420 條以下之各該規
    定，逕向判決之原審法院聲請再審」等內容，逕向判決之原
    審法院即臺灣高雄地方法院聲請再審，竟遭原審法院裁定「
    聲請駁回」，令抗告人不服；況上揭傷害等案件之相對人洪
    鈺雯（62年次）、同居人陳明德（61年次）及證人陳清水等
    人之年齡、身高、體型、力氣等均優於抗告人，原確定判決
    竟認定洪鈺雯等人侮罵抗告人無罪，反而遭洪鈺雯等人毆打
    之抗告人被判處3 條罪，顯已違背經驗法則，且本案另有錄
    音光碟暨勘驗筆錄等新證據可供參酌。原審未察，裁定駁回
    抗告人之再審聲請，尚有未恰，爰提起抗告，請求撤銷原裁
    定，另為適法之裁定云云。
二、按「聲請再審，由判決之原審法院管轄之」；「聲請再審，
    應以再審書狀敘述理由，附具原判決之繕本及證據，提出於
    管轄法院為之」；「法院認為聲請再審之程式違背規定者，
    應以裁定駁回之」，刑事訴訟法第426 條第1 項、第429 條
    、第433 條分別定有明文。又聲請再審之判決，經上訴二審
    或在第三審確定者，應由第二審法院管轄之（最高法院82年
    臺聲字第5 號裁定參照）。
三、經查，抗告人前因傷害等案件，經原審法院以99年度易字第
    622 號判決判處應執行有期徒刑3 月、拘役80日，抗告人不
    服提起上訴，經本院實質審理後，以99年度上易字第727 號
    判決駁回上訴確定之事實，有上開刑事判決及臺灣高等法院
    被告前案紀錄表在卷可憑。而上揭案件既經本院實體判決駁
    回上訴確定，揆諸前揭說明，再審之管轄法院應係原審級之
    第二審法院即本院，並非原審法院。再者，抗告人聲請再審
    ，雖提出刑事聲請再審狀，然並未檢附原確定判決即本院99
    年度上易第727 號刑事判決之繕本，其聲請再審之程序，於
    法亦有未合，且無從補正。從而，原審以本件再審之管轄法
    院應係第二審法院即本院，抗告人誤向無管轄權之原審法院
    聲請再審，且漏未檢附原確定判決之繕本，本件聲請再審之
    程序顯然於法不合，予以裁定駁回，核無不合。抗告人猶執
    前詞提起抗告，為無理由，應予駁回。
據上論結，應依刑事訴訟法第412 條，裁定如主文。
中    華    民    國   100    年    9     月    19    日
                  刑事第四庭    審判長法  官  蕭權閔
                                      法  官  吳進寶
                                      法  官  唐照明
以上正本證明與原本無異。
不得再抗告。
中    華    民    國   100    年    9     月    19    日
                                      書記官  黃琳群